# 是否确认金融负债？

提问人：hustfxy 时间：2020-04-27 19:10:00
陈版主：您好！
请教一个问题：假设一家非上市公司在授予管理层股票期权的同时，约定 5 年后公司如果无法上市，将以一定的对价回购已经授予管理层并已行权的股票期权，回购价款双方未来协商确定。在此情况下，是否需要确认“金融负债”？如是，该如何确定该金融负债的金额？

回答人：chenyiwei
实务中这类回购义务的承担者通常是大股东而不是公司本身，这种情况下公司是无需确认回购义务相关金融负债的。
如果在少数情况下由公司自身直接承担回购义务，则应在激励对象行权后，参考限制性股票回购义务的相关处理原则（见《企业会计准则解释第 7 号》第五条规定）确认回购义务相关负债。